# 在逐级合并和非逐级合并情况下少数股东权益的计算

提问人：深海小蓝鱼 时间：2015-05-15 10:25:31
A持有B80%、B持有C90%，A持有C10%。 编制A合并报表，一种是用B、C单体报表编制，一种是用B合并报表编制。 请问这 2 种情况下少数股东权益怎么计算。

回答人：chenyiwei
无论采用何种方法，最终结果是一样的。 因为C没有外部少数股东，所以少数股东权益和损益只是在B的层面分出。
假设目前的股权结构自B、C成立以来一直持续，未发生过改变，则： 期末少数股东权益包括：（ 1 ）持有B20％股权的少数股东的投资成本形成的少数股东权益，一般为B的实收资本和资本公积的 20 ％；（ 2 ）B自身的留存收益（不含来自C的投资收益累计形成的部分）的 20 ％；（ 3 ）通过B在C的留存收益中间接享有的 18 ％份额。 本期少数股东损益包括：（ 1 ）B自身的净利润（不含来自C的投资收益）的 20 ％；（ 2 ）C的净利润的 18 ％。